【裁判字號】    99,上訴,427
【裁判日期】    990527
【裁判案由】    違反毒品危害防制條例
【裁判全文】
臺灣高等法院高雄分院刑事判決         99年度上訴字第427號
上  訴  人  臺灣高雄地方法院檢察署檢察官
上  訴  人
即  被  告  甲○○
上列上訴人等因被告違反毒品危害防制條例案件，不服臺灣高雄
地方法院98年度訴字第1758號中華民國99年1 月29日第一審判決
（起訴案號：臺灣高雄地方法院檢察署98年度毒偵字第4169號）
，提起上訴，本院判決如下：
    主  文
上訴駁回。
    事  實
一、甲○○前因施用毒品案件，經臺灣高雄地方法院裁定送觀察
    勒戒，於民國（下同）96年6 月27日因無繼續施用傾向出所
    而執行完畢。又因竊盜案件，經同院96年度易字第2150號判
    處有期徒刑1 月又15日確定，甫於97年1 月21日易科罰金執
    行完畢（構成累犯）。詎甲○○仍未戒絕毒癮，竟基於施用
    第一級毒品海洛因之犯意，於98年6 月10日晚上7 時46分回
    溯96小時內某時（不含公權力拘束時間），在臺南市某處，
    以海洛因摻入香菸內吸食之方式，施用第一級毒品海洛因1
    次。嗣於98年6 月10日晚上6 時30分許，其在高雄市○○區
    ○○路307 巷29號前經警盤查發現為毒品列管人口，於徵得
    其同意後隨警返所採集尿液，送驗結果則呈海洛因代謝後可
    待因陽性、嗎啡陽性反應，始悉上情。
二、案經高雄市政府警察局小港分局報告臺灣高雄地方法院檢察
    署檢察官偵查起訴。
    理  由
一、訊據上訴人即被告甲○○否認有上開施用第一級毒品海洛因
    之犯行；辯稱：伊因病前往樂安醫院就醫，經醫師處方服藥
    ，以致尿液驗出毒品陽性反應；後又改稱伊於驗尿期間有到
    長庚醫院拿藥云云，並提出樂安醫院診斷證明書為證，該診
    斷證明書記載被告於92年5 月10日起陸續至該院門診就醫，
    接受診療，最近一次就診日期為98年12月22日等語（見本院
    卷第7 頁）。經查，被告於98年6 月10日為警查獲後所採集
    之尿液，經送檢驗之結果，確呈可待因陽性、嗎啡陽性反應
    ，此有高雄市立凱旋醫院98年6 月17日濫用藥物尿液檢驗報
    告及列管毒品人口尿液檢體採集送驗紀錄表、法務部調查局
    98年12月9 日調科肆字第09800618820 號DNA 鑑識實驗室鑑
    定書各1 份附卷可稽（分別見警卷第5 頁至第6 頁、原審審
    訴卷第36頁），且被告於原審審理時曾坦承犯行（見原審卷
    第30頁）。嗣被告於本院審理時雖以前詞置辯，惟經本院函
    查結果，據樂安醫院於99年3 月18日樂欽字第9903004 號函
    覆本院，略謂：甲○○於98年1 月至同年6 月，並未至該院
    門診就醫治療；該期間之前在該院就醫日期為97年11月1 日
    ，之後為98年7 月10日等語，高雄長庚醫院99年4 月13日99
    長庚院高字第934784號函，略謂：甲○○於98年1 月至6 月
    10日間並無於該院就診之紀錄等語，有各該函文附於本院卷
    可查（見本院卷第33頁、第59頁），是被告所辯不足採信，
    被告有上開施用第一級毒品犯行，堪以認定。至被告雖供稱
    不記得施用第一級毒品海洛因之確切時間，惟參酌施用海洛
    因代謝後，尿液中可檢出嗎啡及可待因陽性反應之最長時限
    為服用後2 至4 天，經行政院衛生署管制藥品管理局93年12
    月2 日管檢字第0930011566號函示明確，據此，被告施用第
    一級毒品時間為98年6 月10日晚上7 時46分（被告採尿時間
    ）回溯96小時內某時（不含公權力拘束時間）。又按觀察、
    勒戒或強制戒治執行完畢釋放後，5 年內再犯毒品危害防制
    條例第10條施用毒品之罪者，應依法追訴，毒品危害防制條
    例第23條第2 項定有明文。被告前經臺灣高雄地方法院裁定
    送觀察勒戒，嗣於96年6 月27日執行完畢釋放，有臺灣高等
    法院被告前案紀錄表1 份在卷可參，是被告於觀察勒戒執行
    完畢釋放後，5 年內再犯本件施用第一級毒品罪行，依前開
    規定，應依法追訴，被告上開施用毒品犯行，自應依法論罪
    科刑。
二、按海洛因係屬毒品危害防制條例第2 條第2 項第1 款所稱之
    第一級毒品，依法不得施用。核被告所為，係犯毒品危害防
    制條例第10條第1 項之施用第一級毒品罪，其持有海洛因後
    ，進而施用，其持有之低度行為應為其施用之高度行為所吸
    收，不另論罪。又被告有如事實欄所載徒刑之宣告及執行完
    畢情形，有臺灣高等法院被告前案紀錄表1 份在卷可稽，其
    於前開有期徒刑執行完畢後5 年內，故意再犯本件有期徒刑
    以上之罪，應依刑法第47條第1 項之規定論以累犯，並加重
    其刑。
三、原審以被告施用第一級毒品，罪證明確，適用毒品危害防制
    條例第10條第1 項，刑法第11條前段、第47條第1 項之規定
    ，審酌被告前已因施用毒品案件經觀察勒戒，猶未徹底戒除
    毒癮，本不宜寬貸，施用毒品乃自戕一己之身體健康，並具
    有病患性人格之特質，其行為本身對社會所造成之危害並非
    直接、鉅大，及其犯罪後之態度等一切情狀，量處有期徒刑
    10月，原審認事用法核無違誤，量刑亦稱妥適，被告上訴意
    旨否認犯罪，檢察官上訴意旨以原審量刑過輕，而均指摘原
    判決不當，均為無理由，應予駁回。
據上論斷，應依刑事訴訟法第368 條，判決如主文。
本案經檢察官陳宗吟到庭執行職務。
中    華    民    國    99    年    5     月    27    日
                刑事第六庭  審判長法  官  王憲義
                                  法  官  簡志瑩
                                  法  官  邱永貴
以上正本證明與原本無異。
如不服本判決應於收受本判決後10日內向本院提出上訴書狀，其
未敘述上訴理由者，並得於提起上訴後10日內向本院補提理由書
狀（均須按他造當事人之人數附繕本）「切勿逕送上級法院」。
中    華    民    國    99    年    5     月    27    日
                                  書記官  鄭翠芬
附錄本判決論罪科刑法條：
毒品危害防制條例第10條
施用第一級毒品者，處6 月以上5 年以下有期徒刑。

司法院資訊處製作；財團法人民間司法改革基金會備份。
